【裁判字號】    98,抗,70
【裁判日期】    980316
【裁判案由】    聲請定其應執行刑
【裁判全文】
臺灣高等法院刑事裁定                    98年度抗字第70號
抗  告  人
即  受刑人  甲○○
上列抗告人因定應執行刑案件，不服臺灣臺北地方法院97年度聲
字第3250號，中華民國97年12月30日裁定，提起抗告，本院裁定
如下：
    主  文
抗告駁回。
    理  由
一、原裁定意旨略以：抗告人即受刑人甲○○因違反公司法等案
    件，經先後判處如附表所示之刑，均分別確定在案，茲檢察
    官聲請定其應執行之刑，原裁定審核認聲請為正當，應定其
    應執行之刑。又刑法第41條有關易科罰金之折算標準規定，
    已於民國94年1月7日修正，94年2月2日公布，自95年7月1日
    施行，經新舊法比較結果，以行為時即修正前規定有利於抗
    告人，爰依刑事訴訟法第477條第1項，刑法第2條第1項前段
    、第53條、修正前刑法第51條第5款、第41條第1項前段、第
    2項，刑法施行法第3條之1第3項、修正前罰金罰鍰提高標準
    條例第2條，現行法規所定貨幣單位折算新臺幣條例第2條，
    裁定抗告人犯如附表所示之罪，應執行有期徒刑5月，如易
    科罰金，以銀元300元即新臺幣900元折算1日等語。
二、抗告意旨則以：原審認定抗告人應負公司法案件等刑責，裁
    定抗告人應執行有期徒刑5月，如易科罰金，以銀元300元即
    新臺幣900元折算1日。惟查上述裁定所處之罰金，抗告人早
    於97年8月28日託請朋友何其操，至臺灣臺中地方法院檢察
    署繳納罰金新臺幣10萬9千8百元執行完畢，原審重複裁定繳
    納罰金，無異係一罪兩罰，爰請求向臺灣臺中地方法院檢察
    署查證，並傳喚何其操到案作證云云。
三、按裁判確定前犯數罪者，併合處罰之；又數罪併罰，有2裁
    判以上者，依刑法第51條之規定，定其應執行之刑；同法第
    50條、第53條分別定有明文。故所謂數罪併罰案件執行完畢
    ，係指數罪定應執行之刑後，已將該應執行之刑執行完畢而
    言。不能因執行其中1罪之宣告刑已經期滿，即謂該罪已執
    行完畢（最高法院47年臺抗字第2號判例、88年度臺抗字第4
    36號裁定參照）。
四、經查本件抗告人所犯附表編號１及編號２之罪，其犯罪時間
    均在附表編號３之罪判決確定以前，以上3 罪合於數罪併罰
    之要件，自應依刑法第53條規定，更定其應執行刑。其中抗
    告人所犯附表編號１及編號２之罪，經臺灣臺中地方法院以
    96年度訴字第1252號判決，分別判處有期徒刑5月，減為有
    期徒刑2月又15日、有期徒刑5月，減為有期徒刑2月又15日
    ，應執行有期徒刑4月，如易科罰金，以銀元300元即新臺幣
    900元折算1日後，因未上訴而於97年4月28日確定，並於同
    年8月28日准予執行易科罰金，然抗告人所犯附表編號３之
    罪，於97年12月8日確定後，尚未執行完畢，有本院被告前
    案紀錄表在卷可稽，揆諸前揭說明，抗告人所犯上述3罪，
    自應依刑法第53條規定更定應執行刑，在所更定之應執行刑
    執行期滿前，其所犯各罪，均不得謂已執行完畢。至於已先
    行執行部分，因不能重複執行，待檢察官於指揮執行時予以
    扣除，此與定應執行刑之裁定無涉（最高法院82年度臺抗字
    第313號裁定參照）。本件抗告人誤解法律規範，仍執前詞
    指摘原裁定違法不當，為無理由，應予駁回，聲請傳喚證人
    何其操部分，亦無必要，附此敘明。
五、據上論結，應依刑事訴訟法第412條，裁定如主文。
中    華    民    國    98    年    3     月    16    日
                  刑事第十三庭審判長  法  官  曾德水
                                      法  官  林婷立
                                      法  官  陳恆寬
以上正本證明與原本無異。
如不服本裁定，應於收受送達後五日內向本院提出抗告狀。
                                      書記官  黃家麟
中    華    民    國    98    年    3     月    18    日
附表
┌─────────┬────────┬────────┬────────┐
│編              號│      01        │       02       │       03       │
├─────────┼────────┼────────┼────────┤
│罪              名│ 違反商業會計法 │ 違反稅捐稽徵法 │   違反公司法   │
├─────────┼────────┼────────┼────────┤
│宣  告  之  主  刑│有期徒刑5月，減 │有期徒刑5月，減 │有期徒刑4月，減 │
│                  │為有期徒刑2月又 │為有期徒刑2月又 │為有期徒刑2月   │
│                  │15日            │15日            │                │
├─────────┼────────┼────────┼────────┤
│犯   罪    日   期│   93年2月間    │93年3 月15日前某│92年7月30日至92 │
│                  │                │日              │年8月13日       │
├─────────┼────────┼────────┼────────┤
│偵   查   機   關 │臺灣臺中地方法院│臺灣臺中地方法院│臺灣臺北地方法院│
│及   案   號      │檢察署95年度偵字│檢察署95年度偵字│檢察署97年度偵字│
│                  │第7538號、第1977│第7538號、第1977│第16610號       │
│                  │8 號            │8號             │                │
├───┬─────┼────────┼────────┼────────┤
│      │法      院│臺灣臺中地方法院│臺灣臺中地方法院│臺灣臺北地方法院│
│最  後├─────┼────────┼────────┼────────┤
│      │案      號│  96年度訴字    │  96年度訴字    │  97年度訴字    │
│      │          │  第1252號      │  第1252號      │  第1781號      │
│事實審├─────┼────────┼────────┼────────┤
│      │ 判決日期 │  97年3月25日   │  97年3月25日   │  97年11月10日  │
├───┼─────┼────────┼────────┼────────┤
│      │法      院│臺灣臺中地方法院│臺灣臺中地方法院│臺灣臺北地方法院│
│確  定├─────┼────────┼────────┼────────┤
│      │案      號│  96年度訴字    │  96年度訴字    │  97年度訴字    │
│      │          │  第1252號      │  第1252號      │  第1781號      │
│判  決├─────┼────────┼────────┼────────┤
│      │ 確定日期 │  97年4月28日   │  97年4月28日   │  97年12月8日   │
└───┴─────┴────────┴────────┴────────┘


司法院資訊處製作；財團法人民間司法改革基金會備份。
